臺灣嘉義地方法院刑事裁定
110年度聲字第708號
聲  請  人  臺灣嘉義地方檢察署檢察官
受  刑  人  林世偉



上列聲請人因受刑人數罪併罰有二裁判以上，聲請定其應執行之
刑（110年度執字第382號），本院裁定如下：
    主  文
林世偉所犯附表所示之罪所處之刑，應執行有期徒刑拾壹年肆月
。
    理  由
一、聲請意旨略以：受刑人林世偉因違反毒品危害防制條例等案
    件，先後經法院判決確定如附表，應依刑法第53條、第51條
    第5款，定其應執行刑，爰依刑事訴訟法第477條第1項聲請
    裁定等語。
二、裁判確定前犯數罪者，併合處罰之；數罪併罰，有二裁判以
    上者，依第51條之規定，定其應執行之刑；刑法第50條第1
    項前段、第53條定有明文。又數罪併罰，分別宣告其罪之刑
    ，宣告多數有期徒刑者，於各刑中之最長期以上，各刑合併
    之刑期以下，定其刑期，但不得逾30年。刑法第51條第5款
    亦有明定。再按數罪併罰之定應執行之刑，係出於刑罰經濟
    與責罰相當之考量，並非予以犯罪行為人或受刑人不當之利
    益，為一種特別量刑過程，定應執行刑之宣告，乃對犯罪行
    為人本身及所犯各罪之總檢視，除應考量行為人所犯數罪反
    應出之人格特性，並應權衡審酌行為人之責任與整體刑法目
    的及相關刑事政策，在量刑權之法律拘束性原則下，依刑法
    第51條第5款之規定，採限制加重原則，以宣告各刑中之最
    長期為下限，各刑合併之刑期為上限，但最長不得逾30年，
    資為量刑自由裁量權之外部界限，並應受法秩序理念規範之
    比例原則、平等原則、責罰相當原則、重複評價禁止原則等
    自由裁量權之內部抽象價值要求界限之支配，使以輕重得宜
    ，罰當其責，俾符合法律授予裁量權之目的，以區別數罪併
    罰與單純數罪之不同，兼顧刑罰衡平原則(最高法院110年度
    台抗字第1630號裁定意旨參照)。
三、經查：受刑人因犯如附表所示之罪，先後經本院、臺灣雲林
    地方法院於附表所示之判決判處罪刑確定在案，又附表所列
    各罪均係受刑人在裁判確定前所犯，有臺灣嘉義地方檢察署
    定刑聲請書、附表所示各罪之判決書、臺灣高等法院被告前
    案紀錄表等在卷可按，檢察官就受刑人所犯如附表所示之罪
    刑聲請定其應執行之刑，應屬正當。經函詢受刑人關於本件
    定應執行刑意見後，未據受刑人具狀表示意見；爰審酌受刑
    人所犯如附表所示各罪之犯罪態樣分別為竊盜罪、販賣第一
    、二級毒品罪、轉讓禁藥罪，其中編號1、10為竊盜罪，犯
    罪時間為107年9月17日、同年10月4日，與附表所示其餘犯
    罪之性質迥異、犯罪時間有相當間隔，本院考量上情，並審
    酌被告所犯各罪侵犯法益之綜合效果、各罪依其犯罪情節所
    量定之刑，並考量定應執行刑時，所生刑罰邊際效應遞減及
    合併刑罰痛苦程度遞增等情狀，復審酌附表編號1至10所示
    各罪曾經本院109年度聲字第843號裁定定刑9年4月確定；附
    表編號11至12所示各罪曾經本院109年度訴字第194號判決定
    應執行有期徒刑4年確定，是以，本院定應執行刑，除不得
    逾越前述法律之外部性界限，即不重於附表所示各罪之總和
    ，亦應受內部性界限之拘束，即不重於上開各次所定之執行
    刑所處刑期之總和（即有期徒刑13年4月），據此，爰定其
    應執行之刑如主文所示。又刑事判決關於有期徒刑得易科罰
    金之規定，刑法第41條固有明文，惟數罪併罰中之一罪，依
    刑法規定得易科罰金，若因與不得易科之他罪併合處罰結果
    ，而不得易科罰金時，原可易科部分所處之刑，無庸為易科
    折算標準之記載（最高法院107年度台抗字第1185號、108年
    度台抗字第1452號裁定意旨參照）。受刑人所犯如附表編號
    1、10所示之罪雖本得易科罰金，然其與所犯如附表其餘犯
    罪所示不得易科罰金之刑併合處罰之結果，本院於定執行刑
    時，自無庸為易科罰金折算標準之記載。
四、依刑事訴訟法第477條第1項，刑法第53條、第51條第5款，
    裁定如主文。
中　　華　　民　　國　　110 　年　　10　　月　　29　　日
                  刑事第六庭    法　官　林富郎
以上正本證明與原本無異。
如不服本裁定，應於裁定送達後5日內向本院提出抗告狀（應附
繕本）。
中　　華　　民　　國　　110 　年　　10　　月　　29　　日
                                書記官　陳雪鈴

附表             編號 罪 名 宣 告 刑 犯罪日期 偵查(自訴)機關年度案號 最後事實審   確定判決   是否為得易科罰金之案件 備註      法院 案 號 判決 日期 法院 案 號 判決確定日期   1 竊盜 有期徒刑6月 107年9月17日 臺灣嘉義地方檢察署108年度偵字第508號 本院 108年度嘉簡字第930號 108年7月31日 本院 108年度嘉簡字第930號 108年11月28日 是 1-10經本院109年度聲字第843號裁定定刑9年4月 2 毒品危害防制條例 有期徒刑8月 108年8月13日 臺灣雲林地方檢察署108年度毒偵字第1079號 臺灣雲林地方法院 109年度訴字第115號 109年4月16日 臺灣雲林地方法院 109年度訴字第115號 109年5月14日 否 同上 3 毒品危害防制條例 有期徒刑3年8月 108年8月8日 臺灣嘉義地方檢察署108年度偵字第8636號等 本院 109年度訴字第25號 109年4月30日 本院 109年度訴字第25號 109年6月1日 否 同上 4 毒品危害防制條例 有期徒刑3年8月 108年8月10日 臺灣嘉義地方檢察署108年度偵字第8636號等 本院 109年度訴字第25號 109年4月30日 本院 109年度訴字第25號 109年6月1日 否 同上 5 毒品危害防制條例 有期徒刑7年9月 108年8月9日 臺灣嘉義地方檢察署108年度偵字第8636號等 本院 109年度訴字第25號 109年4月30日 本院 109年度訴字第25號 109年6月1日 否 同上 6 毒品危害防制條例 有期徒刑7年9月 108年8月10日 臺灣嘉義地方檢察署108年度偵字第8636號等 本院 109年度訴字第25號 109年4月30日 本院 109年度訴字第25號 109年6月1日 否 同上 7 藥事法 有期徒刑7月 108年8月8日 臺灣嘉義地方檢察署108年度偵字第8636號等 本院 109年度訴字第25號 109年4月30日 本院 109年度訴字第25號 109年6月1日 否 同上 8 藥事法 有期徒刑7月 108年8月9日 臺灣嘉義地方檢察署108年度偵字第8636號等 本院 109年度訴字第25號 109年4月30日 本院 109年度訴字第25號 109年6月1日 否 同上 9 藥事法 有期徒刑7月 108年8月10日 臺灣嘉義地方檢察署108年度偵字第8636號等 本院 109年度訴字第25號 109年4月30日 本院 109年度訴字第25號 109年6月1日 否 同上 10 竊盜 有期徒刑6月 107年10月4日 臺灣嘉義地方檢察署108年度偵字第5677號 本院 109年度嘉簡字第971號 109年7月30日 本院 109年度嘉簡字第971號 109年9月2日 是 同上 11 毒品危害防制條例 有期徒刑3年6月 108年7月4日 臺灣嘉義地方檢察署108年度偵字第8310號等 本院 109年度訴字第194號 109年12月9日 本院 109年度訴字第194號 110年1月12日 否 11-12項定應刑4年 12 毒品危害防制條例 有期徒刑3年6月 108年7月15日 臺灣嘉義地方檢察署108年度偵字第8310號等 本院 109年度訴字第194號 109年12月9日 本院 109年度訴字第194號 110年1月12日 否 同上